# 同一控制下划转基准日与合并日

提问人：baretoe1 时间：2015-11-13 16:55:44
请问陈版集团内无偿划转公司，约定划转基准日是 6 月 30 日，实际交接日是 11 月 15 日，合并方做账的时候以哪一天的账面价值为基础？

回答人：chenyiwei
合并日是实际交割日，因此应以该合并日的净资产账面价值作为初始投资成本。

提问人：baretoe1 时间：2015-11-15 21:29:10
陈老师，实际交割日是 11 月 15 日，如果以 11 月 15 日为合并日，是不是要编一套当天的财务报表啊，从而确定当天的净资产账面价值。 假如这样做，感觉很麻烦。能否以 10 月 31 日作为合并日，实际交接日是 11 月 15 日。

回答人：chenyiwei
实际操作中，基于重要性原则，可以以距离合并日最近的月初或月末日的财务状况来近似模拟合并日的财务状况，据此进行合并日的账务处理和合并报表处理。条件是从该月初（末）日至合并日期间除正常经营损益外无重大变化